臺灣臺南地方法院民事裁定
111年度聲字第54號
聲  請  人  徐琪    
相  對  人  交通部臺灣鐵路管理局

法定代理人  杜微    
代  理  人  謝依良律師
上列當事人間再審之訴事件（本院111年度補字第265號），聲請
人聲請停止執行，本院裁定如下：
    主  文
聲請人供擔保新臺幣捌萬伍仟壹佰柒拾柒元後，本院一一一年度
司執字第一三七四號清償債務強制執行事件（包含囑託臺灣高雄
地方法院一一一年度司執助字第一五九號清償債務強制執行事件
）之強制執行程序，就債權人交通部臺灣鐵路管理局與債務人徐
琪間之部分，於本院一一一年度補字第二六五號再審之訴事件判
決確定、和解或撤回起訴前應予停止。
    理  由
一、聲請意旨略以：相對人執本院98年度重訴字第144號確定判
    決（下稱系爭確定判決）為執行名義，聲請對聲請人為強制
    執行，聲請人所有之高雄市○○○路0000巷00○0號10樓房屋業
    經查封（案號：臺灣高雄地方法院《下稱高雄地院》111年度
    司執助字第159號，本院囑託執行之案號為111年度司執字第
    1374號，以下合稱系爭執行事件），然聲請人已就本院98年
    度重訴字第144號拆屋還地等事件提起再審之訴，亦願提供
    擔保，聲請准予裁定停止強制執行程序等語。
二、按有回復原狀之聲請，或提起再審或異議之訴，或對於和解
    為繼續審判之請求，或提起宣告調解無效之訴、撤銷調解之
    訴，或對於許可強制執行之裁定提起抗告時，法院因必要情
    形或依聲請定相當並確實之擔保，得為停止強制執行之裁定
    ，強制執行法第18條第2項定有明文。復按法院依強制執行
    法第18條第2項定擔保金額而准許停止強制執行之裁定者，
    該項擔保係備供債權人因停止執行所受損害之賠償，其數額
    應依標的物停止執行後，債權人未能即時受償或利用該標的
    物所受之損害額，或其因另供擔保強制執行所受之損害額定
    之，非以標的物之價值或其債權額為依據（最高法院91年度
    台抗字第429號、92年度台抗第480號裁定意旨參照）。
三、經查：
  ㈠聲請人主張之前揭事實，業據其提出高雄地院111年3月23日
    雄院和111司執助逸字第159號函、本院111年度補字第265號
    再審之訴事件起訴狀等件為證，並經本院調取本院98年度重
    訴字第144號拆屋還地事件、111年度補字第265號再審之訴
    事件及系爭執行事件卷宗核閱無訛，堪認為真實。而相對人
    既持系爭確定判決為執行名義，聲請對聲請人所有之財產為
    強制執行，該執行程序尚未終結，且聲請人亦已就系爭確定
    判決提起再審之訴，揆諸前開說明，依強制執行法第18條第
    2項規定，聲請人聲請系爭執行事件就債權人為相對人與債
    務人為聲請人之部分供擔保准予裁定停止執行，於法即無不
    合，應予准許。
  ㈡本院審酌本件強制執行事件，相對人以系爭確定判決為執行
    名義，聲請對聲請人為強制執行之債權額合計為新臺幣（下
    同）511,059元，相對人因停止執行所受之損害，為無法運
    用該筆資金所發生相當於利息之損失，而該項損失之利率，
    依法定利率即週年利率5％計算，較不受利率波動之影響，應
    屬核算相對人因停止執行所受損害之客觀及妥適之標準。又
    上開聲請人所提起之再審之訴，訴訟標的金額未逾民事訴訟
    法第466條所定金額，為不得上訴第三審之事件，參照各級
    法院辦案期限實施要點第2條規定，該訴訟自起訴至第二審
    終結確定之期間，可推定為3年4個月（民事訴訟程序辦案期
    限第一審為1年4個月、第二審為2年），依此計算，相對人
    因停止執行而未能即時受償所受之損害額應為85,177元【計
    算式：511,059元×5％×（3＋4/12）＝85,177元，元以下4捨5入
    】，揆諸首揭說明，聲請人應以上開金額提供擔保，爰裁定
    如主文所示。
四、依強制執行法第18條第2項，裁定如主文。
中　　華　　民　　國　　111 　年　　4 　　月　　15　　日
                  民事第二庭    法　官  余玟慧
以上正本係照原本作成
如對本裁定抗告，應於收受裁定正本送達後10日內向本院提出抗
告狀，並繳納抗告裁判費新臺幣1,000元整。
中　　華　　民　　國　　111 　年　　4 　　月　　15　　日
                                書記官  于子寧